【裁判字號】    89,上訴,72
【裁判日期】    891213
【裁判案由】    偽造文書等
【裁判全文】
台灣高等法院台中分院刑事判決                      八十九年度上訴字第七二號
    上  訴  人  台灣台中地方法院檢察署檢察官
    被      告  戊○○
右列上訴人因被告偽造文書等案件，不服台灣台中地方法院中華民國八十八年十二月
一日第一審判決（民國八十八年度訴字第二三三號；起訴案號：台灣台中地方法院
檢察署八十八年度偵字第四四二號），提起上訴，本院判決如左：
    主  文
上訴駁回。
    事實及理由
一、本案經本院審理結果，認第一審判決認事用法及量刑均無不當，應予維持，並引
    用第一審判決書記載之事實、證據及理由（如附件）。
二、上訴人指摘被告未與被害人和解，竟予以緩刑，自有未當云云。惟查，於本院審
    理中，被告已與本案之全部被害人達成和解，有和解書一件在卷可稽，是原判決
    予以緩刑宣告即無不當，檢察官之上訴並無理由，應予駁回。
三、據上論斷，應依刑事訴訟法第三百六十八條、第三百七十三條，判決如主文。
本案經檢察官甲○○到庭執行職務。
中      華      民      國    八十九    年      十二    月      十三    日
                                  台灣高等法院台中分院刑事第八庭
                                        審判長法  官  羅  得  村
                                              法  官  古  金  男
                                              法  官  林  輝  煌
右正本證明與原本無異。
如不服本判決，應於判決送達後十日內向本院提出上訴狀，其未敘述理由者，應於提
出上訴狀後十日內向本院補提理由書，並按他造當事人之人數提出繕本。
告訴人或被害人對於本判決如有不服，而請求檢察官上訴者，其上訴期間之計算以檢
察官收受判決正本之日期為準。
                                              書記官  劉  恒  宏
中      華      民      國    八十九    年      十二    月      十四    日
                                                                        Ｄ
台灣台中地方法院刑事判決                        八十八年度訴字第二三三號
    公  訴  人  臺灣台中地方法院檢察署檢察官
  被      告  戊○○  女三十歲（民國○○○年○月○○日生）
                        住台中市○區○○里○道路八九之五號六樓之七
                        身分證統一編號：Ｐ二二九二六一七號
右列被告因偽造文書等案件，經檢察官提起公訴（八十八年度偵緝字第四四二號），
本院判決如左：
    主  文
戊○○連續行使偽造私文書，足以生損害於他人，處有期徒刑陸月，緩刑參年。
    事  實
一、戊○○意圖為自己不法之所有，並基於概括犯意，於八十七年二月十日佯以陳德
    財名義參加戊○○自己所招組自八十七年二月十日起至八十九年一月十日止，每
    月一會，每會新台幣（以下同）一萬元之互助會一會，又因會員乙○○參加後，
    嗣即退會，戊○○即於八十七年三月十日或四月十日，冒用陳德財、八十七年六
    月十日，冒用乙○○名義，連續偽造標單標會，足生損害於乙○○及陳德財及其
    他會員，戊○○為規避會員查証，其向會員所稱得標之人不盡相同，且於八十七
    年六月及八十七年八月佯以公司要週轉為由，分別向己○○、庚○○借款十萬元
    ，而於八十七年七月以己○○所借十萬元，其中三萬元要抵己○○參加上開互助
    會之會款，餘於八十七年八月交付寶島商業銀行北台中分行，八十七年九月十九
    日，面額七萬元之支票給己○○，另於八十七年九月初，以庚○○所借十萬元，
    其中一萬元預扣庚○○參加上開互助會之九月份會款，餘則簽發遠東國際商業銀
    行八十七年十月十二日，面額九萬元之支票給庚○○，惟前開互助會於八十七年
    八月由戴淑真得標，戊○○即未將收得之會款給得標之人，旋即倒會，且該等支
    票屆期均退票，共詐得會款及借款共八十餘萬元。
二、案經會員丁○○、壬○○、庚○○、己○○、辛○○、丙○○及乙○○委由林
    坤賢、邱華南律師訴請臺灣臺中地方法院檢察署檢察官偵查起訴。
    理  由
一、訊據被告戊○○對前揭事實均供承不諱，惟否認係蓄意詐欺，弁稱其是因經營生
    意需款週轉，才標會應急，嗣因生意失敗，始無錢給付會款及欠款等語。查本件
    被告前揭犯行，業據被害人丁○○、壬○○、庚○○、己○○、辛○○、丙○○
    及乙○○等人分別於偵查中及本院審理中迭訴甚詳，復有支票、退票理由單及互
    助會單等影本附卷可稽，而被告對於所得會款及借款之去向，又未能提出具體合
    理之解釋證明，其所弁顯為卸責之詞，不足採信，被告犯行堪予認定。
二、核被告所為係犯刑法第三百三十九條第一項、第二百十條、第二百十六條之罪，
    被告偽告私文書後持以行使，其偽造之低度行為，為高度之行使行為所吸，不另
    論處，另被告一次偽造標單冒標犯行，詐得多名會員財物，係一行為觸犯數罪名
    ，屬想像競合，應從一重處斷。又被告先後多次犯行，時間緊接手法相同，係基
    於概括犯意反覆為之，應依連續犯之規定論以一罪並加重其刑，其上開所犯詐欺
    與行使偽造文書罪間，有方法結果之牽連關係，為牽連犯，應從一重處之行使偽
    造私文書罪處斷。爰審酌被告犯罪之動機、目的、手段，犯罪所生之危害、犯罪
    後之態度等一切情狀，量處如主文所示之刑，末查被告前未曾受有期徒刑以上刑
    之宣告，有本院刑事被告前科紀錄表在卷可按，且本件被告犯罪所得並不多，情
    節尚非重大，犯後亦見悔意，其經此教訓，當知警惕而無再犯之虞，本院綜核各
    情，所宣告之刑，認以暫不執行為適當，併予宣告緩刑，以啟自新。偽造之乙○○及陳德財之署名及標單已不存在，爰不予宣告沒收，並此敘明。
據上論斷，應依刑事訴訟法第二百九十九條第一項前段，刑法第二百一十條，第二百
一十六條、第三百三十九條第一項、第五十五條、第七十四條第一款，罰金罰鍰提高
標準條例第一條前段，判決如主文。
中    華    民    國    八十  八  年      十二      月        一        日
                                臺灣臺中地方法院刑事第三庭
                                        法  官  柯  崑  輝
右正本證明與原本無異。
如不服本判決，應於送達後十日內向本院提出上訴狀(須附繕本)，上訴於台灣高等法
院台中分院。
                                        書記官
中    華    民    國    八十  八  年      十二      月        一        日
附錄論罪科刑法條
刑法第三百三十九條第一項：意圖為自己或第三人不法之所有，以詐術使人將本人或
    第三人之物交付者，處五年以下有期徒刑、拘役或科或併科一千元以下罰金。
刑法第二百十條：偽造、變造私文書，足以生損害於公眾或他人者，處五年以下有期
    刑。
刑法第二百十六條：行使第二百十條至第二百十五條之文書者，依偽造、變造文書或
    登載不實事項或使登載不實事項之規定處斷。


司法院資訊處製作；財團法人民間司法改革基金會備份。
